# 非同一控制下合并前一年的备考报表的编制

提问人：aihuacitic 时间：2011-11-15 13:50:07
比如说 2011 年 10 月 31 日按照收益法作价收购了一家公司，按照资产基础法确定了该公司的可辨认净资产公允价值，如何编制 2010 年的备考报表？

回答人：chenyiwei
这种备考报表意义不大，和将来重组完成后的上市公司法定财务报表并不衔接。建议与证监会沟通看看能否豁免。如果要编制，则只能在编制基础中加入较多的与实际情况并不符合的假设，例如备考期间被购买方的折旧、摊销和成本结转假设按照基准日评估值推算等。